臺灣高等法院民事裁定
111年度聲再字第72至73號
聲　請　人　姜榮昇　　住臺北市○○區○○路000巷00號1樓
上列聲請人對於如附表「原確定裁定」欄所示裁定，聲請再審，
本院裁定如下： 
    主      文
再審之聲請駁回。
再審聲請費用由聲請人負擔。
    事實及理由
一、聲請再審意旨略以：伊就如附表「原聲請事件」欄所示案件
    聲請訴訟救助，附表「原確定裁定」欄所示確定裁定以「原
    聲請事件」顯無勝訴之望，駁回伊訴訟救助之聲請。惟伊領
    有中低收入戶證明，每月僅有老人生活津貼新臺幣（下同）
    7,759元，窘於生活無資力支出裁判費用，有111年度臺北市
    中低收入老人生活津貼資格審查結果通知書為證，又伊請求
    精神賠償1,000萬元本息，相對人並未有異議，本案訴訟伊
    有勝訴之望。如附表所示「原確定裁定」分別有應不適用民
    事訴訟法第107條第1項、特殊境遇家庭扶助條例第4條第1項
    、勞動事件法第14條第1項、第15條規定，有民事訴訟法第5
    07條準用第496條第1項第1款之再審事由，爰依法聲請再審
    ，聲明廢棄如附表所示「原確定裁定」等語。
二、按聲請再審，應依民事訴訟法第507條準用第501條第1項第4
    款規定表明再審理由，此為必須具備之程式。所謂表明再審
    理由，必須指明確定裁定有如何合於法定再審事由之具體情
    事，始為相當；倘僅泛言有何條款之再審事由，而無具體情
    事者，尚難謂已合法表明再審理由。如未表明再審理由，法
    院無庸命其補正（最高法院60年台抗字688號、61年台再字
    第137號、64年台聲字第76號判例意旨參照）。又再審之訴
    不合法者，法院應以裁定駁回之，民事訴訟法第502條第1項
    亦有明文，此規定依同法第507條規定，於對確定裁定聲請
    再審時準用之。
三、查，如附表「原確定裁定」欄所示各裁定，以「原聲請事件
    」欄所示案件業經駁回，顯無勝訴之望，而駁回聲請人就該
    案件聲請訴訟救助，有各原確定裁定在卷可稽（見如附表所
    示「原確定裁定」欄所載）。雖聲請人主張如附表所示「原
    確定裁定」有適用法規顯有錯誤之再審事由，惟觀聲請人聲
    請再審理由，僅係重申其具中低收入戶證明，聲請訴訟救助
    ，依法視為無資力支出裁判費用，及泛稱如附表所示「相對
    人」就其請求精神賠償費1,000萬元並未異議，難謂無勝訴
    之望，附表所示「原確定裁定」分別有應不適用民事訴訟法
    第107條第1項、特殊境遇家庭扶助條例第4條第1項、勞動事
    件法第14條第1項、第15條規定之適用法規顯有錯誤之情云
    云（見本院111年度聲再字〈下稱本院聲再字〉第72至73號卷
    第7、15、27、29頁），僅重申不服「原聲請事件」駁回訴
    訟救助裁定之理由或與原確定裁定內容無關，聲請人聲請再
    審顯未表明原確定裁定有何符合民事訴訟法第496條第1項第
    1款再審事由之具體情形，揆諸前揭說明，其聲請再審，為
    不合法，應予駁回。
四、據上論結，本件再審之聲請為不合法，爰裁定如主文。
中　　華　　民　　國　　111 　年　　6 　　月　　30　　日
                  勞動法庭  
                      審判長法　官  黃雯惠
                            法　官  華奕超
                            法　官  朱慧真
正本係照原本作成。
不得抗告。
中　　華　　民　　國　　111 　年　　6 　　月　　30　　日
　　
　　　　　　　　　　　　　　書記官  陳永訓
附表：
項次 本院審理案號 相對人 原確定裁定 原聲請事件 1 111年度聲再字第72號 復興保全股份有限公司、 曜川保全股份有限公司（原名：聯宗保全股份有限公司） 111年4月28日 111年度勞聲字第18至23號裁定 （見本院聲再字第72至73號卷第21至22頁） 111年度勞聲字第18號： 對111年2月23日111年度勞再抗字第1號駁回再審之聲請裁定聲請再審。 （即111年度聲再字第43號）     111年度勞聲字第19號： 對111年2月23日111年度勞聲字第6號駁回訴訟救助之聲請裁定聲請再審。 （即111年度聲再字第44號）     111年度勞聲字第20號： 對111年2月23日111年度勞聲字第7至8號駁回訴訟救助之聲請裁定聲請再審。 （即111年度聲再字第45號）     111年度勞聲字第21號： 對111年2月23日111年度勞聲字第9至11號駁回訴訟救助之聲請裁定聲請再審。 （即111年度聲再字第46號）     111年度勞聲字第22號： 對111年2月23日111年度聲再字第13至14號駁回再審之聲請裁定聲請再審。 （即111年度聲再字第47號）     111年度勞聲字第23號： 對111年2月23日111年度聲再字第15至17號駁回再審之聲請裁定聲請再審。 （即111年度聲再字第48號） 2 111年度聲再字第73號 復興保全股份有限公司 111年5月10日 111年度勞聲字第29號裁定 （見本院聲再字第72至73號卷第33至34頁） 對111年3月22日臺灣士林地方法院111年度救字第10號駁回訴訟救助之聲請裁定提起抗告。 （即111年度勞抗字第33號）